---
title: "Apresentacao-Parte1-TCC"
author: "Carlo Aleksandr"
date: "02/03/2022"
output: pdf_document
---

# Parte 1 - Filtrando dados para o Distrito Federal

## Codigos
### Pacotes nescessarios
```{r}
# install.packages("ffbase", dependencies = TRUE)
setwd(dirname(rstudioapi::getActiveDocumentContext()$path))
```

### Chamando pacotes

```{r message=FALSE, warning=FALSE}
require(ffbase)
library(tidyverse)
```

### Formando Database
```{r}
docentes<- read.csv2("docentes_co.CSV",sep="|")
escolas<- read.csv2("escolas.CSV",sep="|")
gestor<- read.csv2("gestor.CSV",sep="|")
matricula<- read.csv2("matricula_co.CSV",sep="|")
turmas<- read.csv2("turmas.CSV",sep="|")
enem19<- read.csv2("enem19.csv",sep=";")
```


Vale notar que as notas do enem sao referentes ao ano de 2019 e que o censo escolar e do ano de 2020 tendo este como dia e mês de referencia  31 de maio de 2020.


## heads
```{r}
head(docentes, 1)
head(escolas, 1)
head(gestor, 1)
head(matricula, 1)
head(turmas, 1)
head(enem19, 1)
```

## Estruturacao de banco de dados final

### Selecionando a UF Distrito Federal


O Distrito Federal e representado pelo codigo 53

```{r}
# DF  CO_UF==53

DocentesDF  <- docentes %>% filter(CO_UF == "53")
EscolasDF   <- escolas %>% filter(CO_UF == "53")
GestorDF    <- gestor %>% filter(CO_UF == "53")
MatriculaDF <- matricula %>% filter(CO_UF == "53")
TurmasDF    <- turmas %>% filter(CO_UF == "53")
Enem19DF    <- enem19
```


### Salvando dados em rds

```{r}
saveRDS(DocentesDF, "DocentesDF.rds")
saveRDS(EscolasDF, "EscolasDF.rds")
saveRDS(GestorDF, "GestorDF.rds")
saveRDS(MatriculaDF, "MatriculaDF.rds")
saveRDS(TurmasDF, "TurmasDF.rds")
saveRDS(Enem19DF, "Enem19DF.rds")
```


  
